臺灣高等法院刑事判決
110年度上訴字第1321號
上  訴  人  臺灣宜蘭地方檢察署檢察官
上  訴  人  
即  被  告  黃鈺凱


選任辯護人  賴佳慧律師
            郭美春律師
上列上訴人因竊盜等案件，不服臺灣宜蘭地方法院109年度訴字
第322號，中華民國110年2月19日第一審判決（起訴案號：臺灣
宜蘭地方檢察署109年度偵字第2719號、第4184號），提起上訴
，本院判決如下：
    主  文
原判決關於附表一編號1、5所示之罪、刑及沒收、追徵暨定應執
行刑部分，均撤銷。
ｄ○○犯如附表一編號1、5「本院主文（罪刑及沒收）」欄所示之
罪及所處之刑暨沒收、追徵，均各如附表一編號1、5「本院主文
欄」所示。
其他上訴駁回。
上開撤銷改判（附表一編號1、5）部分與上訴駁回（附表一編號
2至4、6至21及附表二編號1至8）部分所處之刑，不得易科罰金
部分(附表一編號2至21)應執行有期徒刑伍年拾月，得易科罰金
部分(附表一編號1、附表二編號1至8)應執行有期徒刑壹年陸月
，如易科罰金，以新臺幣壹仟元折算壹日。
    犯罪事實
一、ｄ○○自民國101年10月8日起，擔任宜蘭縣○○鄉○○○路
    ○段0號「宜蘭縣五結鄉農會」之資訊人員，因沉迷電子遊藝
    場及網路賭博遊戲而需要鉅額金錢，因渠曾經代理保管箱
    業務，熟知農會收納保管箱金庫鑰匙之位置，且對於保管箱
    管理及金庫地形等知之甚稔，竟分別為下列犯行：
　㈠基於意圖為自己不法所有之竊盜犯意，於如附表三所示時間
    前之不詳時間，藉渠代理保管箱業務及主管吳孟維、保管箱
    業務負責人林可馨疏於管理鑰匙之機會，持吳孟維管理之保
    管箱金庫數字密碼面板鑰匙開啟面板並鍵入密碼，進入農會
    保管箱金庫內，先以林可馨管理之保管箱總鑰匙（下稱總鑰
    匙）、主管吳孟維管理之公務用保管箱副鑰匙（下稱公務用
    副鑰匙）等2把鑰匙，開啟存放已出租保管箱副鑰匙之公務
    用保管箱，再取出如附表四編號1至9、11至56（編號10、57
    除外）所示保管箱副鑰匙後，復同時以總鑰匙及保管箱副鑰
    匙開啟客戶保管箱，竊取如附表四編號1至9、11至56所示保
    險箱內財物，再分別於附表三所示時間，前往宜蘭縣○○鎮○○
    路000○0號「宏福珠寶銀樓」、宜蘭縣○○鎮○○路00號「秋福
    珠寶銀樓」、宜蘭縣○○鎮○○路000號「金華城銀樓」、宜蘭
    縣○○鎮○○路000號「巴黎珠寶銀樓」、宜蘭縣○○鎮○○○路00號
    「金緻銀樓」及新北市○○區○○路000號「展寬珠寶國際有限
    公司」等處變賣，並取得如附表三所示金額之不法獲利。
  ㈡ｄ○○為了避免留下變賣財物者之真實年籍資料遭到查緝，分別
    基於行使偽造私文書之犯意，先後於附表五所示時間，在新
    北市○○區○○路000號「展寬珠寶國際有限公司」店內，各於
    交易單之立書人簽名欄位接續偽造「黃佩凱」、「黃倫顏」
    、「黃奉書」、「黃仁何」等5人簽名，並偽造「黃鈺銘」
    及「黃明福」等人之簽名，據以偽造係由「黃佩凱」等6人
    製作表彰完成金飾變賣交易之交易單私文書後，交付予「展
    寬珠寶國際有限公司」店員而行使之，足生損害於「黃佩凱
    」等6人，並損害「展寬珠寶國際有限公司」對於交易資料
    管理之正確性。
　　嗣因農會陸續接獲疑似保管箱財物遭竊之消息，調閱監視器
    畫面，發現ｄ○○有移動監視器鏡頭之情形，遂報請警方處理
    ，警方於109年4月30日7時30分許，持搜索票前往ｄ○○住處搜
    索，並追查新北市及宜蘭縣一帶之銀樓，循線查獲ｄ○○典當
    金飾及填寫假資料之紀錄，始查悉上情。
二、案經玄○○、申○○、Ｖ○○、ｋ○○○、Ｈ○○、癸○○
    、卯○○、天○○、Ｑ○○、寅○○、戌○○、乙○○、陳
    美艷、Ｉ○○、Ｒ○○、Ｄ○○○、Ｚ○○、Ｙ○○○、黃
    雅純、Ｋ○○、ｌ○○、未○○、Ｃ○○○、Ｔ○○、陳春
    亮、ｈ○○、壬○○、ｍ○○、己○○○、子○○、ｂ○○
    、甲○○、午○○、巳○○、張新蒿、Ｗ○○、黃○○、李
    靜慧、Ｊ○○、Ｘ○○、丙○○、Ｎ○○、Ａ○○、戊○○
    、Ｕ○○、ｇ○○、酉○○、Ｐ○○、宙○○、亥○○、呂
    春耐、辛○○、ｆ○○○、Ｂ○○、辰○○、ｉ○○、Ｓ○○○及宜蘭縣五結鄉
    農會告訴暨宜蘭縣政府警察局羅東分局報請臺灣宜蘭地方檢
    察署檢察官偵查起訴。
    理  由
壹、程序部分：
    本院認定事實所引用之下列證據資料（包含供述證據、文書
    證據等），並無證據證明係公務員違背法定程序所取得。又
    檢察官、被告ｄ○○及其選任辯護人於原審及本院準備程序、
    審理時，對於原審及本院所提示之被告以外之人審判外之供
    述，包括供述證據、文書證據等證據，就證據能力均不爭執
    ，且迄於言詞辯論終結前亦未聲明異議，亦無顯有不可信之
    情況與不得作為證據之情形，本院審酌上開證據資料作成時
    之情況，尚無違法不當及證明力明顯過低之瑕疵，而認為以
    之作為證據應屬適當，依刑事訴訟法第159條之5規定，本院
    所引用供述證據及文書證據等，均有證據能力。
貳、實體部分：
一、事實之認定：
    上開犯罪事實，迭據上訴人即被告ｄ○○於警詢、偵查、原審
    及本院審理時均坦承不諱，核與證人即被害人ｃ○○、Ｄ○○○、
    申○○、庚○○、己○○○、未○○、Ｈ○○、巳○○、ｆ○○○、亥○○、Ｃ○○○
    、Ｒ○○、甲○○、Ｙ○○○、宇○○、Ｍ○○、Ｏ○○、Ａ○○、戌○○、Ｋ○○、Ｗ
    ○○、ｈ○○、天○○、Ｑ○○、戊○○、玄○○、午○○、子○○、黃○○、Ｂ○○、ｋ○○○、Ｕ○○、寅○○、丑○○、張新蒿、壬○○、ｉ○○、Ｚ○○、ｂ○○、ｇ○○、Ｎ○○、癸○○、Ｊ○○、Ｉ○○、Ｔ○○、ｍ○○、酉○○、乙○○、ｌ
    ○○、Ｘ○○、辛○○、Ｖ○○、Ｐ○○、Ｓ○○○、丙○○、宙○○、卯○○及證
    人吳文忠、吳易霖於警詢中之證述情節及證人林可馨、吳孟
    維、鄭耀仁、彭可榆、徐若婷、黃凱芬於警詢及偵查中之證
    述情節大致相符，並有監視器翻拍照片10幀、地○○○切結書1
    份、車牌號碼000-0000號、8576-L9號車輛詳細資料報表及
    車號查詢汽車車籍資料各1份、被害人Ｄ○○○書寫遭竊清單1份
    、被害人Ｋ○○遭竊金飾照片2幀、被告財產清冊1份、被告財
    產總歸戶資料1份、徐若婷財產總歸戶資料1份、宜蘭縣政府
    警察局羅東分局扣押筆錄暨扣押物品目錄表1份、被告典當
    金飾紀錄1份、被告人事資料卡1份、五結鄉農會中興保全卡
    片使用者資料、109年4月15日保管箱副鑰匙遺失報告表及保
    全設定資料各1份、五結鄉農會中興保全卡片使用者資料1份
    、彭可榆LINE對話紀錄翻拍照片12幀、黃凱芬記帳資料1份
    、被告與黃凱芬LINE對話紀錄及黃凱芬手機訊息翻拍照片1
    份、被告與中華優質當舖對話紀錄1份、被告與「有財」對
    話紀錄1份、Ｓ○○○遭竊紅寶石照片1幀、展寬珠寶國際有限公
    司交易單22份、台新國際商業銀行股份有限公司109年5月15
    日台新總作文字第1090009798號函附ｄ○○開戶資料及交易明
    細1份、被告ｄ○○台新國際商業銀行刷卡明細1份、被害人Ｏ○○
    遭竊龍銀照片2幀、內政部警政署刑事警察局109年5月20日
    刑紋字第1090051887號、109年5月21日刑紋字第1090051889
    號、109年6月23日刑紋字第1090053791號鑑定書各1份、五
    結鄉農會配置圖1份、ETC紀錄1份、車牌辨識系統資料1份、
    偵查佐潘仲益職務報告1份、五結鄉農會109年8月4日五農信
    字第1090002977號函附保管箱承租戶財物遺失名冊及開箱紀
    錄1份、宜蘭地方檢察署109年8月19日勘驗筆錄1份、照片49
    幀等在卷可稽，足認被告上開任意性自白核與事實相符。本
    件事證明確，被告上開竊盜21次、行使偽造私文書8次之犯
    行，均堪認定，應依法論科。
二、論罪之說明：
　㈠新舊法比較：
　　被告行為後，刑法第320條於108年5月29日修正，並於同年
    月31日施行，修正後之該條文第1項之罰金刑提高，是對被
    告並無較有利之情形，依刑法第2條第1項前段規定，自應適
    用修正前刑法第320條。　　
　㈡核被告就犯罪事實欄一、㈠部分，就附表三編號1至編號7部分
    所為，均係犯修正前刑法第320條第1項之竊盜罪，就附表三
    編號9至21部分所為，均係犯刑法第320條第1項之竊盜罪；
    其就犯罪事實欄一㈡部分所為，則均係犯刑法第216條、第21
    0條之行使偽造私文書罪。被告偽造「黃佩凱」署押2個、「
    黃倫顏」署押3個、「黃凱翔」署押4個、「黃奉書」署押3
    個、「黃仁何」署押2個、「黃鈺銘」署押1個、「黃明福」
    署押1個、「黃鈺銘」署押1個，屬偽造私文書之部分行為，
    而偽造私文書之低度行為，復為行使偽造私文書之高度行為
    吸收，均不另論罪。
  ㈢被告分別基於竊盜犯意，於附表三所示各個時間前之某時，
    竊取如附表四編號1至9、11至56所示財物(編號10、57除外
    ，詳後理由欄第五項不另為無罪諭知部分所述），所犯如附
    表一所示之竊盜犯行共21罪，被告另犯如附表五所示之行使
    偽造私文書犯行共8罪。其中附表五編號1之2次舉動、編號2
    之3次舉動、編號3之4次舉動、編號4之3次舉動、編號5之2
    次舉動，係分別於密接時地，基於於同日販賣同一批金飾之
    行使偽造私文書犯意所為，上開編號之各行為間獨立性極為
    薄弱，依一般社會健全觀念，在時間差距上，難以強行分開
    ，在刑法評價上，視為數個舉動之接續施行，合為包括之一
    行為予以評價，均應個別成立接續犯，而分別論以1個行使
    偽造私文書犯行。
  ㈣被告分別基於竊盜犯意，於附表三所示各個時間前之某時，
    各竊取如附表四編號1至9、11至56所示財物（編號10、57除
    外），所犯如附表一所示之竊盜犯行共21罪，與其所犯如附
    表二所示行使偽造私文書罪嫌共8罪，犯意各別，行為互殊
    ，應予分論併罰。
　㈤至告訴人Ｚ○○、Ｘ○○及告訴人Ｋ○○之代理人徐文宗律師主張1.被
    告行竊，應持螺絲起子始能拆除電源供應器，所犯應為攜帶
    兇器竊盜罪；2.被告竊盜罪數應以被害人之人數計算。然：
　1.被告供稱其從事資訊業，不需要螺絲起子即能拔除電源等語
    (見本院卷第495頁)；本件並未扣得螺絲起子，查無證據證
    明被告係如告訴人所指先以螺絲起子拆除電源供應器始著手
    竊盜；況被告之竊盜手法，係藉其代理保管箱業務及趁主管
    林可馨、吳孟維疏於管理總鑰匙、公務用鑰匙之機會，先持
    吳孟維管理之保管箱金庫數字密碼面板鑰匙開啟面板並鍵入
    密碼，進入農會保管箱金庫內，再持總鑰匙、公務用鑰匙開
    啟存放如附表四編號1至9、11至56之副鑰匙之保管箱，再以
    總鑰匙及前述取出之副鑰匙開啟附表四編號1至9、11至56所
    示保管箱，竊盜附表四編號1至9、11至56所示保管箱內財物
    ，益見被告行竊無須持螺絲起子為犯罪工具。從而，告訴人
    、告訴代理人主張被告係犯持兇器行竊之加重竊盜罪，即屬
    無據，不足採信。
　2.被告分別基於竊盜犯意，先後於附表三所示各個時間前之某
    時，竊取如附表四編號1至9、11至56所示財物，所犯如附表
    一所示之竊盜犯行共21罪。觀之被告行竊期間自108年7月10
    日起至109年3月23日止，長達9月餘，始遭查覺，被告當係
    於分別在各編號保險箱各竊取少許財物，以隱瞞其竊盜犯行
    ，衡情不可能同一次竊取1個保險箱內全部失竊財物，否則
    應迅速為承租保險箱之被害人等發覺，豈會延至9月餘始為
    被害人等查覺有異？是徵之被告竊盜手法，應以被告販賣贓
    物之次數為計算竊盜次數，較符合被告竊盜之實情，故被告
    係附表三所示各個時間前之某時，分別接續竊取如附表四編
    號1至9、11至56所示財物，而為如附表一所示21次竊盜犯行
    ，構成21次竊盜罪。從而，告訴人、告訴代理人主張應以被
    害人人數計算被告竊盜罪數，與實情不符，殊無足採。
三、撤銷改判（即附表一編號1、5部分）理由及科刑審酌事項：
  ㈠原審就此部分以被告犯罪事證明確，據以論罪科刑，固非無
    見。然查：被告未竊取被害地○○○、ａ○○保管箱內之金飾，是
    關於附表四編號57、10部分所示之財物並不包括被害人地○○○、ａ○○，即就該林張素春、ａ○○部分不構成竊盜行為（詳後
    理由欄第五項不另為無罪諭知部分之說明），因檢察官認係
    與上開論罪科刑部分為接續犯之實質上一罪關係，自應不另
    為無罪之諭知，然原判決誤認被告就此部分亦構成竊盜之要
    件而與前開有罪部分為接續犯之實質上一罪而均認定有罪，
    於法即有不合。又關於附表四編號57部分據告訴人地○○○所
    指係發生於000年間，而銷贓時間於107年間僅附表三編號1
    ，應屬附表一編號1部分；另關於附表四編號10部分，據檢
    察官當庭補充告訴人ａ○○之犯罪事實，應屬附表一編號5部分
    (即附表三編號5)，本院逕予說明。從而被告上訴以其未竊
    取被害人地○○○、ａ○○置於五結鄉農會保管箱內之財物等語，
    為有理由，自應由本院將原判決此部分予以撤銷改判。
　㈡爰審酌被告並無前科，有本院被告前案紀錄表在卷可憑，其
    自101年10月8日起，擔任宜蘭縣○○鄉○○○路○段0號「宜蘭縣
    五結鄉農會」之資訊人員，因沉迷電子遊藝場及網路賭博遊
    戲而需要鉅額金錢，藉由代理保管箱業務之機會，熟悉保管
    箱管理流程後，為滿足一己私欲，雖正值青壯年，然不思循
    正當方式取得金錢，監守自盜竊取民眾所寄放之財物，毫不
    尊重他人財產權，且因農會職員及民眾皆未察覺異樣，其食
    髓知味後，因擲入大量金錢在網路賭博遊戲，終至資金缺口
    越來越大，缺錢花用即竊取農會保管箱內財物，嚴重戕害社
    會大眾對於農會為民眾管理財物之信任度，於事發後更引起
    民眾恐慌，爭相前往農會清點保管箱財物，對於金融秩序傷
    害至深，被告惡行非輕、行為誠屬可議，並審酌被告竊得之
    物品均為高價之珠寶、黃金等物，就附表三編號1、5將竊得
    之物品變賣之金額，造成告訴人、被害人損失甚鉅，而被告
    雖於犯罪後坦承犯行，犯後態度尚可，然迄今仍未賠償大多
    數被害人所受之財物損失，另考量被告自陳專科之教育程度
    、未婚、目前從事送貨、父母領有長期重大傷重卡之家庭狀
    況（見本院卷第493頁）等一切情狀，分別量處如主文第2項
    所示之刑，並就被告附表一編號1宣告之刑諭知易科罰金之
    折算標準。
　㈢沒收之說明：
  1.按「犯罪所得，屬於犯罪行為人者，沒收之。但有特別規定
    者，依其規定。前二項之沒收，於全部或一部不能沒收或不
    宜執行沒收時，追徵其價額。第1項及第2項之犯罪所得，包
    括違法行為所得、其變得之物或財產上利益及其孳息。犯罪
    所得已實際合法發還被害人者，不予宣告沒收或追徵。」刑
    法第38條之1第1項、第3項、第4項及第5項分別定有明文。
  2.被告於原審審理時供稱其已將如犯罪事實欄一㈠所示竊取之
    保管箱內黃金全數變賣等語，是就其所竊得之黃金等物之竊
    盜所得固已非屬被告所有，然被告變賣上開物品之金額，仍
    屬刑法第38條之1第4項所稱變得之物，且係被告出售取得，
    所有權屬於被告，就此未扣案之變賣所得，即應認為其所有
    之本案犯罪所得。另就被告此部分變賣所得，如附表三編號
    1為12,847元、附表三編號5為663,400元，依刑法第38條之1
    第1項前段、第3項規定，併予諭知沒收，於全部或一部不能
    沒收或不宜執行沒收時，追徵其價額。且併執行之。
四、維持原判決關於附表一編號2至4、6至21及附表二編號1至8
    部分及駁回上訴之理由：
　㈠原審以被告此部分犯罪事證明確，適用修正前刑法第320條第
    1項、刑法第320條第1項、第210條、第216條第1項、第41條
    第1項前段、第8項、第219條、第38條之1第1項前段、第3項
    、第4項、第5項，第40條之2第1項，刑法施行法第1條之1第
    1項、第2項前段等規定，並審酌被告並無前科(見本院被告
    前案紀錄表)，其自101年10月8日起，擔任宜蘭縣○○鄉○○○路
    ○段0號「宜蘭縣五結鄉農會」之資訊人員，因沉迷電子遊藝
    場及網路賭博遊戲而需要鉅額金錢，藉由代理保管箱業務之
    機會，熟悉保管箱管理流程後，為滿足一己私欲，雖正值青
    壯年，然不思循正當方式取得金錢，多次監守自盜竊取民眾
    所寄放之財物，毫不尊重他人財產權，且因農會職員及民眾
    皆未察覺異樣，其食髓知味後，因擲入大量金錢在網路賭博
    遊戲，終至資金缺口越來越大，一旦缺錢花用即將農會保管
    箱視作其個人自動提款機，持續多次於108年、109年間不斷
    地竊取保管箱內財物，嚴重戕害社會大眾對於農會為民眾管
    理財物之信任度，於事發後更引起民眾恐慌，爭相前往農會
    清點保管箱財物，對於金融秩序傷害至深，被告惡行非輕、
    行為確應非難，並審酌被告如犯罪事實欄一㈠所示竊得之物
    品均為高價之珠寶、黃金等物，其多次竊盜告訴人及被害人
    等人之財物，未扣案犯罪之變賣金飾所得新臺幣1千餘萬元(
    詳如附表三編號2至4、6至21所示)及如附表六所示其他寶石
    、現金等贓物，造成告訴人及被害人損失甚鉅，而被告雖於
    犯罪後坦承犯行，然迄今仍未賠償大多數被害人所受之財物
    損失，另考量被告於原審自陳技術學院畢業，曾從事服飾店
    工作、3C電子銷售、未婚、父親為羅東鎮公所秘書、需扶養
    母親及家庭經濟狀況小康（見原審卷二第266頁）等一切情
    狀，分別量處如附表一編號2至4、6至21及附表二編號1至8
    各編號「原判決主文（罪刑及沒收）」欄所示之刑，並就得
    易科罰金部分諭知易科罰金之折算標準；復就沒收說明：按
    「犯罪所得，屬於犯罪行為人者，沒收之；但有特別規定者
    ，依其規定。前二項之沒收，於全部或一部不能沒收或不宜
    執行沒收時，追徵其價額。第1項及第2項之犯罪所得，包括
    違法行為所得、其變得之物或財產上利益及其孳息。犯罪所
    得已實際合法發還被害人者，不予宣告沒收或追徵。」刑法
    第38條之1第1項、第3項、第4項及第5項分別定有明文；又
    所謂實際合法發還，是指因犯罪而生民事或公法請求權已經
    被實現、履行之情形而言，不以發還扣押物予原權利人為限
    ，其他如財產犯罪，行為人已依和解條件履行賠償損害之情
    形，亦屬之；申言之，犯罪所得一旦已實際發還或賠償被害
    人者，法院自無再予宣告沒收或追徵之必要（最高法院109
    年度台上字第531號刑事判決意旨參照）；刑法第38條之2第
    1項規定：「前條犯罪所得及追徵之範圍與價額，認定顯有
    困難時，得以估算認定之。」又宣告前2條（即第38條、第3
    8條之1）之沒收或追徵，有過苛之虞、欠缺刑法上之重要性
    、犯罪所得價值低微，或為維持受宣告人生活條件之必要者
    ，得不宣告沒收或酌減之，同法第38條之2第3項亦有明文；
    1.犯罪事實欄一㈠部分：⑴就被告竊得之紅寶石戒指1個、藍
    寶石戒指1個、珍珠戒指1個、白金戒指1個、龍銀幣10個、K
    金戒指1個、白金項鍊1條、玉石鍊墜1個、珠墜1條、白金戒
    指2個、鑽戒1個、勞力士手錶1個、鑽戒1個、寶石戒指3個
    、鑽戒1個、鑽石戒指1個、藍綠色寶石戒指1個，紅寶石戒
    指1個、美金2千元及新臺幣54萬7千元及東森固網股票10張
    （放置於保管箱內）即附表六部分，雖未扣案，然既未實際
    合法發還予被害人，依刑法第38條之1第1項前段、第3項規
    定，仍應諭知沒收之，於全部或一部不能沒收或不宜執行沒
    收時，追徵其價額；至被告於原審審理程序中固稱除竊取黃
    金以外，其餘物品均未偷竊等節（見原審卷二第265頁），
    然審酌黃金、珠寶及勞力士手錶、現金等物均為價值甚高之
    物，現金更是可立刻花用，被告既因資金需求而行竊，則於
    被害人存放於保管箱之財物中有存放高額現金者，被告行竊
    之際豈有視為不見之理？又觀諸證人即告訴人或被害人ｃ○○
    等人與被告素不相識，其已無虛構被害情節以誣指被告之動
    機；且如附表四各該編號所示財物等均為證人即告訴人或被
    害人ｃ○○等人及其家人等珍藏多年之物，是以證人即告訴人
    或被害人ｃ○○及其家人對確有如附表四各該編號所示財物並
    遭被告所竊得等情節當係記憶清晰明確，並無刻意誇大或虛
    增自己損害程度之情形，從而其所為確有如附表四各該編號
    所示財物等遭竊之證述內容，確屬真實而堪以採信；而被告
    於為如犯罪事實欄一㈠之犯行時，為避免遭人發覺，當屬匆
    忙，況其所竊取財物之種類及數量均多，是其被告對所竊得
    財物之種類及數量等實際情形不復記憶，亦屬常情；且被告
    既係將所竊得他人所有之財物予以變賣，當係希望儘速脫手
    ，以便順利獲取金錢供以花用，及摒除遭查獲之風險，從而
    被告低價賣出所竊得財物亦屬情理之常，被告前揭所辯不足
    為被告並未竊得如附表四各該編號所示財物之認定至明，從
    而被告此部分所辯尚非實在，不足採信；⑵被告於原審審理
    時供稱其已將如犯罪事實欄一㈠所示竊取之保管箱內黃金全
    數變賣等語，是就其所竊得之黃金等物之竊盜所得固已非屬
    被告所有，然被告變賣上開物品之金額，仍屬刑法第38條之
    1第4項所稱變得之物，且係被告出售取得，所有權屬於被告
    ，就此未扣案之變賣所得，即應認為其所有之本案犯罪所得
    ；另就被告此部分變賣所得，分次如附表三編號2至4、6至2
    1所示，總計為12,593,972元，另被告於原審時已與告訴人Ｂ
    ○○(附表四編號31)及汪林秀雪(附表四編號56)分別以3萬5千
    元、5萬元成立調解，此有調解書2紙及原審訊問筆錄1紙在
    卷可考，是被告既已與告訴人達成調解，賠償告訴人之損害
    ，依前揭說明，就此部分之犯罪所得不予宣告沒收；並將被
    告所給付之8萬5千元於附表三編號21沒收部分予以扣除（00
    00000－00000＝0000000），並依刑法第38條之1第1項前段、
    第3項規定，就此部分犯罪所得併予宣告沒收，於全部或一
    部不能沒收或不宜執行沒收時，追徵其價額；2.犯罪事實欄
    一㈡部分：按刑法第219條規定，偽造之印章、印文或署押，
    不問屬於犯人與否，沒收之，係採義務沒收主義，凡偽造之
    印章、印文或署押，不論是否屬於犯人所有，苟不能證明業
    已滅失，均應依法宣告沒收（最高法院96年度台上字第1310
    號判決意旨可資參照）；附表五「偽造之署押」欄所示偽造
    之簽名，不問屬於犯人與否，均應依刑法第219條之規定宣
    告沒收。至偽造之交易單等私文書，已由被告行使交付予他
    人，非被告所有之物，依法不得沒收。
  ㈡經核原判決就此部分認事用法均無違誤，量刑亦屬妥適。檢
    察官據告訴人等請求上訴略以：「被告於審理中堅稱僅有竊
    取黃金，至於黃金以外之物如現金、龍銀等物則並未予以竊
    取，被告並未坦承全部犯行。再者本件告訴人與被害人遭竊
    之金飾，多為具有紀念價值之黃金，並具有深厚情感以被告
    未與被害人達成和解，原判決量刑太輕。」等語為由，指摘
    原判決不當。被告則上訴主張其犯罪後積極與被害人和解，
    有賠償誠意，原判決量刑過重，請求從輕量刑等語。然按刑
    之量定，係實體法上賦予法院得為自由裁量之事項，倘其量
    刑已以行為人之行為罪責為基礎，並斟酌刑法第57條各款所
    列情狀，在法定刑度內，酌量科刑，如無偏執一端，致明顯
    失出失入情形，上級審法院即不得單就量刑部分遽指為不當
    或違法（最高法院75年度台上字第7033號判決意旨參照）；
    本件經原判決逐一剖析，並就卷內證據資料參互審酌，認定
    被告ｄ○○確有如犯罪事實欄所一㈠編號2至4、5至21所示之竊
    盜犯行（共19次）及犯罪事實欄一㈡（共8次）所示之行使偽
    造私文書之犯行犯行，關於上訴意旨所述各事由之科刑部分
    ，已依刑法第57條各款所列情狀，審酌上開各情，在適法範
    圍內行使其量刑之裁量權，核無違法或不當之情形，業經本
    院詳述如前，被告雖有上開竊盜、行使偽造私文書犯行，並
    造成告訴人等之損害，被告除坦承犯行外，已先行賠償告訴
    人Ｂ○○及汪林秀雪共8萬5千元，惟於本院審理時並未與其他
    被害人達成和解，顯無足以減輕其刑度之新事證，檢察官亦
    未提出足以加重被告刑度之新事證，故被告及檢察官此部分
    之上訴均無理由，皆應予駁回。
五、不另為無罪諭知部分：
　㈠公訴意旨另認被告ｄ○○基於意圖為自己不法所有之竊盜犯意，
    分別於附表三編號1、5所示之時間，各竊取如附表四編號10
    被害人ａ○○保管箱內之財物及編號57之被害人地○○○保管箱內
    之財物，而認此部分被告亦涉犯竊盜罪嫌。
　㈡按犯罪事實應依證據認定之，無證據不得認定犯罪事實，又
    不能證明被告犯罪者，應諭知無罪之判決，刑事訴訟法第15
    4條第2項、第301條第1項分別定有明文。復按事實之認定，
    應憑證據，如未能發現相當證據，或證據不足以證明，自不
    能以推測或擬制之方法，以為裁判基礎（最高法院40年台上
    字第86號判例意旨可資參照）。又認定犯罪事實所憑之證據
    ，雖不以直接證據為限，間接證據亦包括在內；然而無論直
    接或間接證據，其為訴訟上之證明，須於通常一般之人均不
    致有所懷疑，而得確信其為真實之程度者，始得據為有罪之
    認定，倘其證明尚未達到此一程度，而有合理之懷疑存在時
    ，事實審法院復已就其心證上理由予以闡述，敘明其如何無
    從為有罪之確信，因而為無罪之判決，尚不得任意指為違法
    （最高法院76年台上字第4986號判例意旨可資參照）。再檢
    察官對於起訴之犯罪事實，應負提出證據及說服之實質舉證
    責任。倘其所提出之證據，不足為被告有罪之積極證明，或
    其指出證明之方法，無從說服法院以形成被告有罪之心證，
    基於無罪推定之原則，自應為被告無罪判決之諭知（最高法
    院92年台上字第128 號判例意旨可資參照）。
  ㈢檢察官認被告涉有此部分罪嫌，係以：被告之供述、被害人
    地○○○、ａ○○於警詢時之指訴為其論據。訊據被告否認有此2
    部分竊盜犯行，經查：檢察官認被告於上揭時地亦竊取如附
    表四編號10ａ○○及編號57地○○○所承租保管箱內之財物之犯行
    ，除被害人ａ○○、地○○○之指述外，並未提出其他證據足資證
    明。而被害人ａ○○於本院審理時具狀表示「本人並未失竊任
    何金飾物品之前已告知宜蘭地方法院、五結派出所、五結農
    會。所以此案件，於我並沒有任何關係，此信件作為證明。
    」等語（見本院卷第425頁），另證人即五結鄉農會信用部
    主任ｊ○○於本院準備程序時稱：「其中一個是107年的事情，
    不是本次的案件。」等語（見本院卷第239頁），且陳報編
    附表四編號57承租保管箱姓名為地○○○，所失竊之時間為107
    年7月23日，有宜蘭縣五結鄉農會陳報狀卷可稽（見本院卷
    第307頁）。而本件竊盜案件之被害人，係以追訴被告為目
    的，基於「罪疑有利被告原則」，應有補強證據資為佐證。
    被告所犯本件之竊盜犯行，業如本院認定如前，檢察官僅依
    被害人ａ○○、地○○○於警詢時之陳述，遽認被告另竊取被害人
    ａ○○、地○○○承租五結鄉農會保管箱內如附表四編號10、57之
    財物，尚嫌速斷。此外，復查無其他積極證據足認被告確有
    檢察官所指此部分竊盜被害人ａ○○、地○○○所有如附表四編號
    10、57之財物之犯行，即屬不能證明其等犯罪，惟檢察官認
    此部分與前揭附表一編號5、編號1經論罪科刑之竊盜犯行間
    ，具有接續犯之實質上一罪關係，爰不另為無罪之諭知。　
    　
六、定執行刑：
　　被告上開撤銷改判部分(附表一編號1、5)與上訴駁回部分(
    附表一編號2至4、6至21及附表二編號1至8)所處之刑，不得
    易科罰金部分(附表一編號2至21所示)及得易科罰金部分(如
    附表一編號1、附表二編號1至8所示)，各定執行刑如主文第
    4項所示，並就得易科罰金部分諭知易科罰金之折算標準。
    　　
據上論斷，應依刑事訴訟法第368條、第369條第1項前段、第364
條、第299條第1項前段，修正前刑法第320條第1項、刑法第2條
第1項前段、第41條第1項前段、第51條第5款、第38條之1第1項
前段、第3項、第4項，第40條之2第1項，刑法施行法第1條之1第
1項、第2項前段，判決如主文。
本案經檢察官葉怡材提起公訴，檢察官劉憲英上訴，檢察官黃騰
耀到庭執行職務。
中　　華　　民　　國　　110 　年　　11　　月　　17　　日
　　　　　　　　　刑事第十七庭  審判長法　官  鄭水銓 
　　　　　　　　　　　　　　　　　　  法　官  姜麗君
　　　　　　　　　　　　　　　　　　  法　官  黃雅芬
以上正本證明與原本無異。
如不服本判決，應於收受送達後20日內向本院提出上訴書狀，其
未敘述上訴之理由者並得於提起上訴後20日內向本院補提理由書
（均須按他造當事人之人數附繕本）「切勿逕送上級法院」。
                                      書記官  鄭雅云
中　　華　　民　　國　　110 　年　　11　　月　　17　　日
附錄：本案論罪科刑法條全文　　　　　　　　　　　　　　　
中華民國刑法第320條：
意圖為自己或第三人不法之所有，而竊取他人之動產者，為竊盜
罪，處5年以下有期徒刑、拘役或50萬元以下罰金。
意圖為自己或第三人不法之利益，而竊佔他人之不動產者，依前
項之規定處斷。
前二項之未遂犯罰之。

修正前中華民國刑法第320條：
意圖為自己或第三人不法之所有，而竊取他人之動產者，為竊盜
罪，處5年以下有期徒刑、拘役或5百元以下罰金。
意圖為自己或第三人不法之利益，而竊佔他人之不動產者，依前
項之規定處斷。
前二項之未遂犯罰之。

中華民國刑法第210條：
偽造、變造私文書，足以生損害於公眾或他人者，處5年以下有
期徒刑。

中華民國刑法第216條：
行使第 210 條至第 215 條之文書者，依偽造、變造文書或登載
不實事項或使登載不實事項之規定處斷。
附表一：
編號 犯罪事實        原判決主文（罪刑及沒收） 本院主文（罪刑及沒收） 1 犯罪事實欄一㈠ 附表三編號1 下略 ｄ○○犯竊盜罪，處有期徒刑陸月，如易科罰金，以新臺幣壹仟元折算壹日。未扣案之犯罪所得新臺幣壹萬貳仟捌佰肆拾柒元，沒收之，於全部或一部不能沒收或不宜執行沒收時，追徵其價額。 2 犯罪事實欄一㈠附表三編號2 ｄ○○犯竊盜罪，處有期徒刑柒月。未扣案之犯罪所得新臺幣貳萬柒仟元，沒收之，於全部或一部不能沒收或不宜執行沒收時，追徵其價額。 上訴駁回。 3 犯罪事實欄一㈠附表三編號3  ｄ○○犯竊盜罪，處有期徒刑柒月。未扣案之犯罪所得新臺幣參萬柒仟伍佰柒拾元，沒收之，於全部或一部不能沒收或不宜執行沒收時，追徵其價額。 上訴駁回。 4 犯罪事實欄一㈠附表三編號4  ｄ○○犯竊盜罪，處有期徒刑柒月。未扣案之犯罪所得新臺幣捌仟捌佰壹拾伍元，沒收之，於全部或一部不能沒收或不宜執行沒收時，追徵其價額。 上訴駁回。 5  犯罪事實欄一㈠附表三編號5 下略 ｄ○○犯竊盜罪，處有期徒刑捌月。未扣案之犯罪所得新臺幣陸拾陸萬參仟肆佰元，沒收之，於全部或一部不能沒收或不宜執行沒收時，追徵其價額。 6 犯罪事實欄一㈠附表三編號6 ｄ○○犯竊盜罪，處有期徒刑拾月。未扣案之犯罪所得新臺幣玖拾參萬壹仟伍佰元，沒收之，於全部或一部不能沒收或不宜執行沒收時，追徵其價額。 上訴駁回。 7 犯罪事實欄一㈠附表三編號7  ｄ○○犯竊盜罪，處有期徒刑捌月。未扣案之犯罪所得新臺幣伍拾肆萬陸仟伍佰壹拾元，沒收之，於全部或一部不能沒收或不宜執行沒收時，追徵其價額。 上訴駁回。 8 犯罪事實欄一㈠附表三編號8 ｄ○○犯竊盜罪，處有期徒刑柒月。未扣案之犯罪所得新臺幣壹拾柒萬伍仟肆佰元，沒收之，於全部或一部不能沒收或不宜執行沒收時，追徵其價額。 上訴駁回。 9 犯罪事實欄一㈠附表三編號9 ｄ○○犯竊盜罪，處有期徒刑玖月。未扣案之犯罪所得新臺幣柒拾捌萬陸仟玖佰捌拾元，沒收之，於全部或一部不能沒收或不宜執行沒收時，追徵其價額。 上訴駁回。 10 犯罪事實欄一㈠附表三編號10  ｄ○○犯竊盜罪，處有期徒刑玖月。未扣案之犯罪所得新臺幣柒拾參萬肆仟貳佰元，沒收之，於全部或一部不能沒收或不宜執行沒收時，追徵其價額。 上訴駁回。 11 犯罪事實欄一㈠附表三編號11 ｄ○○犯竊盜罪，處有期徒刑柒月。未扣案之犯罪所得新臺幣壹拾參萬壹仟柒佰參拾元，沒收之，於全部或一部不能沒收或不宜執行沒收時，追徵其價額。 上訴駁回。 12 犯罪事實欄一㈠附表三編號12 ｄ○○犯竊盜罪，處有期徒刑拾月。未扣案之犯罪所得新臺幣玖拾捌萬零捌拾伍元，沒收之，於全部或一部不能沒收或不宜執行沒收時，追徵其價額。 上訴駁回。 13 犯罪事實欄一㈠附表三編號13 ｄ○○犯竊盜罪，處有期徒刑柒月。未扣案之犯罪所得新臺幣壹拾肆萬柒佰元，沒收之，於全部或一部不能沒收或不宜執行沒收時，追徵其價額。 上訴駁回。 14 犯罪事實欄一㈠附表三編號14 ｄ○○犯竊盜罪，處有期徒刑壹年肆月。未扣案之犯罪所得新臺幣貳佰肆拾伍萬參仟柒佰柒拾肆元，沒收之，於全部或一部不能沒收或不宜執行沒收時，追徵其價額。 上訴駁回。 15 犯罪事實欄一㈠附表三編號15 ｄ○○犯竊盜罪，處有期徒刑柒月。未扣案之犯罪所得新臺幣壹拾柒萬柒仟陸佰元，沒收之，於全部或一部不能沒收或不宜執行沒收時，追徵其價額。 上訴駁回。 16 犯罪事實欄一㈠附表三編號16 ｄ○○犯竊盜罪，處有期徒刑捌月。未扣案之犯罪所得新臺幣參拾貳萬肆仟壹佰元，沒收之，於全部或一部不能沒收或不宜執行沒收時，追徵其價額。 上訴駁回。 17 犯罪事實欄一㈠附表三編號17 ｄ○○犯竊盜罪，處有期徒刑壹年。未扣案之犯罪所得新臺幣壹佰肆拾伍萬伍仟陸佰元，沒收之，於全部或一部不能沒收或不宜執行沒收時，追徵其價額。 上訴駁回。 18 犯罪事實欄一㈠附表三編號18 ｄ○○犯竊盜罪，處有期徒刑拾月。未扣案之犯罪所得新臺幣玖拾肆萬柒仟捌佰拾伍元，沒收之，於全部或一部不能沒收或不宜執行沒收時，追徵其價額。 上訴駁回。 19 犯罪事實欄一㈠附表三編號19  ｄ○○犯竊盜罪，處有期徒刑柒月。未扣案之犯罪所得新臺幣貳拾陸萬肆仟伍佰柒拾陸元，沒收之，於全部或一部不能沒收或不宜執行沒收時，追徵其價額。 上訴駁回。 20 犯罪事實欄一㈠附表三編號20  ｄ○○犯竊盜罪，處有期徒刑柒月。未扣案之犯罪所得新臺幣捌萬玖仟貳佰拾柒元，沒收之，於全部或一部不能沒收或不宜執行沒收時，追徵其價額。 上訴駁回。 21 犯罪事實欄一㈠附表三編號21 ｄ○○犯竊盜罪，處有期徒刑壹年貳月。未扣案之犯罪所得新臺幣貳佰貳拾玖萬伍仟捌佰元，沒收之，於全部或一部不能沒收或不宜執行沒收時，追徵其價額。 上訴駁回。 
附表二：
編號 犯罪事實 原判決主文（罪刑及沒收） 1 犯罪事實欄一㈠ 附表五編號1 ｄ○○犯行使偽造私文書罪，處有期徒刑參月，如易科罰金，以新臺幣壹仟元折算壹日。如附表五編號1「偽造署押」欄所示之署押均沒收。 2 犯罪事實欄一㈠ 附表五編號2 ｄ○○犯行使偽造私文書罪，處有期徒刑參月，如易科罰金，以新臺幣壹仟元折算壹日。如附表五編號2「偽造署押」欄所示之署押均沒收。 3 犯罪事實欄一㈠ 附表五編號3 ｄ○○犯行使偽造私文書罪，處有期徒刑參月，如易科罰金，以新臺幣壹仟元折算壹日。如附表五編號3「偽造署押」欄所示之署押均沒收。 4 犯罪事實欄一㈠ 附表五編號4 ｄ○○犯行使偽造私文書罪，處有期徒刑參月，如易科罰金，以新臺幣壹仟元折算壹日。如附表五編號4「偽造署押」欄所示之署押均沒收。 5  犯罪事實欄一㈠ 附表五編號5 ｄ○○犯行使偽造私文書罪，處有期徒刑參月，如易科罰金，以新臺幣壹仟元折算壹日。如附表五編號5「偽造署押」欄所示之署押均沒收。 6 犯罪事實欄一㈠ 附表五編號6 ｄ○○犯行使偽造私文書罪，處有期徒刑參月，如易科罰金，以新臺幣壹仟元折算壹日。如附表五編號6「偽造署押」欄所示之署押沒收。 7 犯罪事實欄一㈠ 附表五編號7 ｄ○○犯行使偽造私文書罪，處有期徒刑參月，如易科罰金，以新臺幣壹仟元折算壹日。如附表五編號7「偽造署押」欄所示之署押沒收。 8 犯罪事實欄一㈠ 附表五編號8 ｄ○○犯行使偽造私文書罪，處有期徒刑參月，如易科罰金，以新臺幣壹仟元折算壹日。如附表五編號8「偽造署押」欄所示之署押沒收。 
附表三：
編號  銷贓時間 (民國) 銷贓銀樓  金飾重量  變賣所得 （新臺幣） 1  107年7月23日某時 宏福珠寶銀樓  3錢3厘  12,847元  2  108年1月12日某時 秋福珠寶銀樓  6錢9厘  27,000元  3  108年1月25日某時 金華城銀樓  8錢5分  37,570元  4  108年4月23日某時 巴黎珠寶銀樓  1錢9分9厘  8,815元  5  108年4月29日某時 巴黎珠寶銀樓  14兩9錢7厘  663,400元  6  108年5月7日某時 巴黎珠寶銀樓  21兩7分4厘  931,500元  7 108年5月20日20時45分許  展寬珠寶國際有限公司  12兩6分9厘 546,510元 8  108年6月17日某時 金緻銀樓  3兩7錢5分5厘  175,400元  9  108年6月18日20時20分許 展寬珠寶國際有限公司 16兩4錢6分4厘 786,980元  10  108年7月10日18時24分許 展寬珠寶國際有限公司 15兩1錢3分8厘 734,200元  11  108年8月10日前某時許 金緻銀樓  2兩5錢4分7厘  131,730元  12  108年8月12日9時35分許 展寬珠寶國際有限公司 18兩6錢6分9厘 980,085元  13  108年10月5日某時 金緻銀樓  2兩7錢2分6厘  140,700元  14  108年10月7日16時30分許 展寬珠寶國際有限公司 46兩9錢5分4厘 2,453,774元  15  108年11月20日某時許 金緻銀樓  3兩5錢5分9厘  177,600元  16  108年11月25日前某時許 金緻銀樓  6兩5錢2分1厘  324,100元  17  108年11月26日12時37分許 展寬珠寶國際有限公司 28兩5錢2分4厘 1,455,600元  18  108年12月13日13時30分許 展寬珠寶國際有限公司 18兩5錢1分2厘 947,815元  19  109年1月17日20時19分前許 展寬珠寶國際有限公司 4兩9錢9分2厘  264,576元  20  109年2月18日19時22分許 展寬珠寶國際有限公司 1兩7錢6分9厘  89,217元  21  109年3月23日某時許 展寬珠寶國際有限公司 46兩6錢6分6厘 2,380,800元  總計    266兩8錢7厘  13,270,219元 
附表四：(根據臺灣宜蘭地方檢察署檢察官起訴書暨109年度補證
字第90號、109年度蒞字第3147號補充理由書)
編號 被害人姓名 保管箱編號 遭竊財物        備註 1 ｃ○○ 01121 不詳重量之金項鍊二條、金手鍊一對、金戒指二個及金耳環一對  2 Ｄ○○○ 01227 Ｄ○○○所有共計二點五兩之金項鍊共四條、共計一點五兩之金戒指共六個、三錢之生日金戒指一個、紅寶石戒指一個、共計八錢之印章金戒共二個、一錢五分之金髮釵一個、共計二兩二分之金手鍊共四條、共計二兩之金塊二塊，每個三錢之金戒指共二個、三錢之金手鍊一對、共計一錢之金戒指二個、零點五錢之金八卦一個、共計二兩八錢之金戒指共十六個、價值十五萬元之藍寶石戒指一個、共計一兩之金戒指共十五個。Ｄ○○○媳婦Ｆ○○所有共計七兩之金項鍊五條（含五錢九分八厘之金項鍊一條）、共計二兩之金戒指十二個、共計一點五兩之金手鍊共五條（其中含二錢七分五厘之金手鍊一條及六錢五分七厘之金手鍊一條）、六錢一分五厘之金項鍊一條。Ｆ○○之弟Ｅ○○所有共計二兩六錢一分九厘之金項鍊共二條、共計約一兩之金戒指五個（其中含一錢六分八厘之金戒指一個及二錢一分三厘之金戒指一個）Ｆ○○母親所有價值五萬元之珍珠戒指一個、一點五兩之金項鍊一條、二錢之金戒指一個、一錢五分之金戒指一個。Ｆ○○父親所有四錢金戒指一個、二兩之金項鍊一條。Ｄ○○○之子Ｇ○○所有共計二點五兩之結婚金飾（項鍊及戒指）一組、共計四錢之金戒指二個、價值五千二百五十元之白金戒指一個、共計二兩之金元寶二個、一點八兩之金項鍊一條。  3 申○○(承租人ｅ○○) 01166 三錢之金項鍊一條、不詳重量之金項鍊二條、不詳重量之金手鍊二條、一錢三分三厘之金戒指一個、三錢五厘之金戒指一個、六錢六厘之金戒指一個、、不詳重量之金戒指七個、不詳重量之金釵一支、二錢之金梅花一個、一錢八分之金紀念章一枚  4 庚○○ 01193 五錢之金項鍊一條、四錢之金手鍊一條、四錢之金戒指一個、每個三錢之金戒指二個  5 己○○○(承租人丁○○)  01217 共計約三點五兩至四兩之金項鍊五條、金手鍊約四條及金戒指十餘個  6 未○○ 01123 共計約一兩四錢之金戒指七個、共計約五兩之金項鍊五條、共計約六錢之金手鍊二條、共計約三兩之金手環二條  7 Ｈ○○ 02201 共計約三兩之金質套組五組（內有金項鍊、金手鍊、金戒指及金耳環）、共計十兩之金項鍊十條、共計八兩之金手鍊八條、共計七兩五錢之金戒指二十五個、共計二十錢之小孩金戒指一百個、四點五兩之金磚一個、共計二兩之金牌二十個  8 巳○○ 02176 約五錢之金手鐲一個、共計約四錢之金戒指三個、約一錢之兒童黃金墜飾  9  ｆ○○○  02139  約六錢多之金項鍊、每個約二錢多之金戒指共二個  10 ａ○○ 02106 共計約四兩之結婚金飾套組二組、共計約二兩之金項鍊二條 不另為無罪諭知部分 11  亥○○  02150  重一兩以內之金項鍊（含墜飾）一條  12 Ｃ○○○ 02211 二兩之金項鍊一條、每條一兩之金墜子共二條、七錢之金墜子一條、一兩之金戒指一個  13 Ｒ○○ 03162 一兩五錢六分二厘之金項鍊一條、一兩四錢三分四厘之金項鍊及墜子、每條一兩之金項鍊共四條、每個約七錢之金戒指共四個、一兩四錢三分二厘之金手鍊一條、約一兩之金手環一條、每塊約一兩之金塊共三塊、每組七錢之金幣共二組、一兩之金元寶一個、三錢之金金元寶一個、三錢七分六厘之金鍊墜一條、四錢二分二厘之金鍊墜一條  14 甲○○ 03131 約八兩之金項鍊三條、金手鍊二條、女金戒指六個、男金戒指一個。約七兩隻金項鍊二條、金手鍊二條、女金戒指四個。總計十五兩之女金項鍊二條、金手鐲二個、金耳環二個、金手鍊二條、女金戒指八個、男金戒指一個、男金項鍊一條及嬰兒金飾一組  15 Ｙ○○○ 03202 重量不詳之金項鍊三條  16 宇○○ 03105 約五錢之金項鍊一條、共計約五錢之金戒指三個、共計約七錢之金手鍊二條  17 Ｍ○○ 03133 一點五兩之女金項鍊一條、一點二兩之女金項鍊一條、一點六兩之女金項鍊一條、一點八兩之女金項鍊一條、一點三兩之女金項鍊一條、四點二錢之金戒指一個、四點三錢之金戒指一個、四點五錢之金戒指一個、四點八錢之金戒指一個、四錢之金戒指一個、約二點五錢之女金耳環一對、約二點六錢之女金耳環一對、約二點三錢之女金耳環一對、約一點六兩之女金手鍊一對、約一點八兩之女金手鍊一對、約一點七兩之女金手鍊一對、約一點八兩之男金戒指一個、約一點九兩之男金戒指一個、約三點五兩之男金手鍊一條、約三點九兩之男金手鍊一條、約三點九兩之男金項鍊一條、共計約三兩之小孩金手鍊、金戒指與金項鍊  18 Ｏ○○ 03188 價值約二、三十萬之龍銀幣共十個  19 Ａ○○ 03223 約一兩之金牌一面、約六錢之金元寶一個、約一錢之黃金戒指一個  20  戌○○  05157  二兩之金項鍊一條、每條一兩之金項鍊共二條  21 Ｋ○○ 05169 五兩之金塊一塊、三兩之金塊一塊、每塊二兩之金塊共二塊、每塊一兩之金塊共二塊，每條一點五兩之金項鍊共二條、一兩之金項鍊一條、五錢之金項鍊一條、四錢之金項鍊一條、三錢之金項鍊一條、共計一點五兩之金手鐲三個、共計二點九五兩之金戒指九個、共計二點三兩之金幣四個、共計三錢之金鎖片二個、一兩之金手鍊一對、四錢之金手鍊一條  22 Ｗ○○ 05187 不詳重量之金項鍊一條、兒童八卦金項鍊一條、金手鍊一對、金戒指一對、Ｋ金戒指一個及兒童金首飾一盒  23  ｈ○○  05202  約一兩二錢之金項鍊一條、約一兩之金墜子一個  24 天○○ 05177 一兩五錢之金項鍊一條、一兩五錢之金手鍊一條、每個二錢之金戒指共三個、二兩五錢之金塊一塊、二兩之金珠子一粒  25 Ｑ○○(承租人陳佩君) 05193 約三兩八錢之金項鍊一條、約六錢之金戒指一個（嵌有不詳重量之翡翠一顆）  26 戊○○ 05123 約十五兩之金飾品一包、約二兩之白金項鍊及不詳重量之玉石鍊墜一個  27 玄○○ 05178 每條二兩之金手環共二條、一兩之金手環一條、每條八錢之金項鍊共三條、每個約三至四錢之金戒指共五個、共計二兩之金牌二十片、一兩之金塊一塊。二、ｎ○○及其配偶所有每條二兩之金項鍊共二條、每個一錢之金戒指共二個、一錢之金耳環一對  28 午○○ 06130 約二兩之金項鍊一條  29 子○○ 06180 約二兩五分之金飾一包（其中含三錢八厘之金手鍊一條）。約五點五兩之金飾一包。總重七點九五四兩之金飾（其中含一兩一錢四分二厘之金項鍊一條、一兩一錢一分六厘之金套組一組、三錢八分三厘之金項鍊一條、七錢四分五厘之含墜子金項鍊一條、三錢九分一厘之珠流蘇金項鍊一條、八錢一分九厘之金套鍊一條、四錢一分五厘之絲絨珠金套鍊一條、五錢一分四厘之金手鍊一條、四錢三分九厘之金手鍊一條、一錢六分四厘之金手鍊一條、六錢九分四厘之金手鍊一條、一錢二分五厘之金戒指一個、三錢九分五厘之金戒指一個、二錢七厘之金戒指一個）。  30 黃○○ 06191 約一兩之金項鍊  31  Ｂ○○  06132  約六錢之金耳環一對及價值約八千元之玉墜一個  32 ｋ○○○ 06128 一點五兩之金項鍊一條、一點二兩之金項鍊一條、約一點一兩之金項鍊一條、約八錢之金項鍊一條、共計一兩三錢五分四厘之金手鍊二個、共計九錢六分一厘之金手鍊二個、約一兩之金手鐲一個、約八錢之金戒子一個、約七錢之金戒子一個、每個約六錢之金戒子共二個、共計約六兩之金飾三十個（其中含五錢五分五厘之金戒指一個、二錢之戒指一個、三錢一分六厘之金童鍊一個、三錢一分二厘之金戒指一個、一錢六分三厘之金戒指一個、三錢四分之珠戒指一個、一錢六分之金手環一個、七分之金童鍊一條、二錢八分六厘之青石戒指一個、七分九厘之金戒指一個、一錢之黃金童組一組）。約一點五兩之金項鍊一條、每條約八錢之金項鍊共二條、八錢三分五厘之金項鍊一條、每條六錢之金項鍊共三條、五錢二分七厘之金項鍊一條、七錢五厘之金項鍊一條、一兩三錢七分二厘之金項鍊一條、約一兩之金項鍊一條、約一兩之金手鍊一對、八錢一分二厘之金手鍊一條、四錢一分二厘之金手鍊一條、六錢四分之金手鍊一對、約八錢之金手鍊一對、六錢七分七厘之金手鍊一條、五錢一分五厘之金手鍊一條、一兩一錢六分八厘之金手鍊一條、八錢八分九厘之金戒指一個、共重一兩之金戒指五個（其中含三錢一分三厘、一錢九分四厘、一錢二分六厘各一個）、每個五分之金戒指共二十五個、共約五兩之金戒指二十個（其中含三錢一分六厘之金戒指一個、二錢七厘之金戒指一個、三錢七分一厘之金戒指一個、一錢五分八厘之金戒指一個、二錢一分之金戒指一個、二錢五厘之金戒指一個、二錢四厘之金戒指一個、二錢六分三厘之金戒指一個、二錢四分二厘之金戒指一個、二錢之鑲珠金戒指一個）、一兩之金戒指一對、共重一兩之有星星綴飾之金戒指二個。  33 Ｕ○○ 06188 五錢八分之金戒指一個、五錢二分四厘之金戒指一個、共計約六兩之金項鍊二條（其中一條為含一兩）、約一兩之金手鍊一條、約三錢八分之金牌一面、價值三十七萬之勞力士手錶一個、一點零二克拉之鑽戒一個  34 寅○○ 06193 一兩七錢之金項鍊一條、八錢之金手鍊一條、二錢之金戒指一個、三點五錢之金戒指一個  35 丑○○ 07511 五兩之金條一條、每條三錢之金項鍊共三條及美金現金二千元  36 張新蒿 07306 每條約一兩重之金條共三條  37  壬○○(承租人辰○○) 07602  新臺幣現金54萬7千元   38 ｉ○○、Ｚ○○ 07307 約五兩之金項鍊一條、共計約六兩之麻花金手環二條、約二錢之金戒指一個、約一錢之金耳環一對、約五錢之金戒指一個、約一點五兩之金項鍊一條、五錢三分三厘之刻花金手鍊一條、約一點五兩之金項鍊一條、共計三點四七五兩之金項鍊三條、共計約八點七錢之金戒指共八個（其中含一點一一錢之金戒指一個、一錢五分五厘一個及一錢五厘之金戒指一個）、九錢五分三厘之金手鍊一對、二錢六分二厘之金鍊與珠墜一條、四點三四錢之金手鍊一條、四點四五錢之金手鍊一條、每個約一錢之白金戒指共二個、鑽戒1個 起訴書原記載2克拉鑽戒1個，經告訴人Ｚ○○於本院準備程序時稱重量未達2克拉，故更正為鑽戒1個（見本院卷第228頁） 39 ｂ○○ 08359 共計十五兩之金條三條  40 ｇ○○ 08353 一兩六錢四分五厘之黃金套組一組、二錢一分六厘之金戒指一個  41 Ｎ○○ 08318 二兩一錢五分六厘之美術金飾套組一組、約一兩八錢之金項鍊一條、二兩之金沙套組一組  42 癸○○ 08335 一兩九錢七分四厘之金套鍊一組、每盒約三分之金飾禮盒共四盒、不詳重量之金耳環一對、不詳重量之金戒指一個  43  Ｊ○○(未提告) 09359  一點三兩之金項鍊一條、一點五兩之金手鐲一對  44 Ｉ○○ 09337 一兩之金錶鍊、每條一兩二錢之金項鍊共三條、每個二錢之金戒指九個、三錢之金戒指一個、一兩之金項鍊一條。約十二兩之金項鍊五條、金戒指三個、金手鍊三條及黃金墜子一個。  45  Ｔ○○  09515  約一兩之金項鍊一條、共計約五錢之金手鍊二條  46 ｍ○○ 10508 約四兩之金項鍊共三條、約二兩之金手鍊一對、共計約二兩之金戒指共二個、約五錢之八卦金牌一個  47 酉○○(承租人林桐華) 10602 一兩五錢八分八厘之金項鍊一條、三錢五分五厘之金戒指一個、每個約一兩之金元寶共三個、每個約一錢之小金元寶共六個、共計二兩三錢二厘之金手鍊四條、約三錢之金戒指一個、二錢之金戒指一個、二錢二厘之金戒指一個、三錢之金戒指一個、二錢五厘之金戒指一個、市價約十三萬元之東森固網股票十張  48 乙○○ 10510 三兩之金項鍊一條、每條約一兩多之金項鍊共二條、六錢五分二厘之金套鍊一條、鑲有藍寶石之四錢金戒指一個、八錢之金手鍊一條、三錢三厘之金戒指一個、五錢六厘之金戒指一個、三錢一分一厘之金戒指一個、二錢一分六厘之金戒指一個  49 ｌ○○ 11506 共計約十二兩多之金項鍊七條、共計約八錢之金戒指二個、共計約六錢多之金戒指二個  50 Ｘ○○ 15359 四兩六錢之金項鍊一條、共計一兩六錢之金戒指共二個、不詳重量之結婚套組一組（含金項鍊一條）、不詳重量之手鍊一對、共計約五兩二錢之金戒指二個、八錢一分二厘之金伴鍊一件、八錢一分二厘之金戒指一個、一錢之金元寶一個、約六錢之金戒指、共計約六錢之彌月金項鍊六條、共計約一點八錢之小手鐲六個、七錢六分八厘之金伴鏈一件、共計八錢三分一厘之寶石戒指三個、共計約六兩之金項鍊三條  51  辛○○(承租人魏翔珏) 15353  價值約八萬元之鑽戒一個   52 Ｖ○○ 15510 五兩之結婚金套組（含金項鍊、金耳環、金戒指與二兩九分二厘之金手鍊一條）一組、二兩六錢一分五厘之結婚金套組一組、一兩五錢一分七厘之金項鍊一條、一兩一分之金項鍊一條、三錢五分六厘之白珠金項鍊一條、四錢八分八厘之金墜子與金項鍊一條、四錢六分七厘之金墜子與金項鍊一條、五錢三分五厘之金項鍊與配件一套、二錢二分三厘之金手鍊一條、三錢四分二厘之金戒指一個、共計約一點五兩之金手鍊三條、約二錢之金戒指一個  53 Ｐ○○、Ｓ○○○(承租人Ｌ○○) 16506 二克拉十八分之鑽石戒指一個、二萬元之藍綠色寶石戒指一個、共計約二兩之農會退休金牌二片、每片約五分之金牌共五片、二兩之女用金手環一對、每個約六錢之男用金戒指共十個、每個一錢二分之男用金戒指共三個、二錢三分九厘之男用金戒指一個、價值一萬二千元之戒指一個、每個約五錢之女用金戒指共十個、每條約二兩之金項練共二條、約八錢之金湯匙一個、二萬元之紅寶石戒指一個、三錢四分八厘之金戒指一個  54 丙○○ 16512 約三兩之金項鍊一條  55  宙○○  17356  約一兩之金項鍊一條、約五至七錢之金項鍊一條  56 卯○○(承租人汪林秀雪) 17358 約二至三兩之金項鍊一條、共計約四到五兩之金項鍊、金戒指與金手環等小金飾  57 地○○○ （未提告） 06136 約一兩之金項鍊一條、約三至四錢之金手鍊一條、約四錢之金戒指一個 不另為無罪諭知部分 
附表五：（被告涉犯下列偽造文書罪嫌之地點皆在「展寬珠寶國
          際有限公司」）
編號 犯罪時間 (民國) 展寬珠寶國際有限公司交易單編號       偽造之內容 偽造之簽名署押 1 108年7月10日18時24分許  152616 偽填姓名「黃佩凱」、手機號碼0000000000號及身分證字號Z000000000號 「黃佩凱」簽名共2個  108年7月10日21時18分許  152615 偽填姓名「黃佩凱」、手機號碼0000000000號及身分證字號Z000000000號  2 108年8月12日9時35分許  152946 偽填姓名「黃倫顏」、手機號碼0000000000號及身分證字號Z000000000號 「黃倫顏」簽名共3個  108年8月12日9時40分許 152947 偽填姓名「黃倫顏」、手機號碼0000000000號及身分證統一編號Z000000000號   108年8月12日9時50分許  152948 偽填姓名「黃倫顏」、手機號碼0000000000號及身分證字號Z000000000號  3 108年10月7日16時30分許  158585 偽填姓名「黃凱翔」、手機號碼0000000000號、身分證字號Z000000000號 「黃凱翔」簽名共4個  108年10月7日16時36分許  158586 偽填姓名「黃凱翔」、手機號碼0000000000號、身分證字號Z000000000號   108年10月7日16時43分許  158587 偽填姓名「黃凱翔」、手機號碼0000000000號、身分證字號Z000000000號   108年10月7日16時44分許  158588 偽填姓名「黃凱翔」、手機號碼0000000000號、身分證字號Z000000000號  4 108年11月26日12時37分許  161271 偽填姓名「黃奉書」、手機號碼0000000000號、身分證字號Z000000000號 「黃奉書」簽名共3個  108年11月26日16時23分許  161272 偽填姓名「黃奉書」、手機號碼0000000000號、身分證字號Z000000000號   108年11月26日19時40分許  161273 偽填姓名「黃奉書」、手機號碼0000000000號、身分證字號Z000000000號  5 108年12月13日13時30分許 161371 偽填姓名「黃仁何」、手機號碼0000000000號 「黃仁何」簽名共2個  108年12月13日20時25分許 161370 偽填姓名「黃仁何」、手機號碼0000000000號  6 109年1月17日20時19分許 161681 偽填姓名「黃鈺銘」、手機號碼0000000000號 「黃鈺銘」簽名共1個  7 109年2月18日19時22分許 161844 偽填姓名「黃明福」、手機號碼0000000000號 「黃明福」簽名共1個  8 109年3月23日19時25分許 167132 偽填姓名「黃銘華」、手機號碼0000000000號 「黃鈺銘」簽名共1個 
　　　　
附表六：
紅寶石戒指1個、藍寶石戒指1個、珍珠戒指1個、白金戒指1個、龍銀 幣10個、K金戒指1個、白金項鍊1條、玉石鍊墜1個、珠墜1條、白金 戒指2個、鑽戒1個、勞力士手錶1個、鑽戒1個、寶石戒指3個、鑽戒1 個、鑽石戒指1個、藍綠色寶石戒指1個，紅寶石戒指1個、美金2千元 、新臺幣54萬7千元及東森固網股票10張